【裁判字號】    97,上訴,5052
【裁判日期】    980203
【裁判案由】    毒品危害防制條例
【裁判全文】
臺灣高等法院刑事判決                97年度上訴字第5052號
    上  訴  人
    即  被  告  甲○○
                乙○○
上列上訴人因違反毒品危害防制條例案件，不服臺灣板橋地方法
院96年度訴字第3964號，中華民國97年 6月27日第一審判決（起
訴案號：臺灣板橋地方法院檢察署96年度偵字第19662號、第213
51號、第25393號、第25602號），提起上訴，本院判決如下：
    主  文
上訴駁回。
    理  由
一、按不服地方法院之第一審判決而上訴者，應向管轄第二審之
    高等法院為之。上訴書狀應敘述具體理由。上訴書狀未敘述
    上訴理由者，應於上訴期間屆滿後20日內補提理由書於原審
    法院，逾期未補提者，原審法院應定期間先命補正。第二審
    法院認為上訴書狀未敘述理由或上訴有第 362條前段之情形
    者，應以判決駁回之，但其情形可以補正而未經原審法院命
    其補正者，審判長應定期間先命補正。刑事訴訟法第 361條
    、第 367條，分別定有明文。所謂不服第一審判決之具體理
    由，必係依據卷內既有訴訟資料或提出新事證，指摘或表明
    第一審判決有何採證認事、用法或量刑等足以影響判決本旨
    之不當或違法，而構成應予撤銷之具體事由，始克當之（例
    如：依憑證據法則具體指出所採證據何以不具證據能力，或
    依憑卷證資料，明確指出所為證據證明力之判斷如何違背經
    驗、論理法則）；倘僅泛言原判決認定事實錯誤、違背法令
    、量刑失之過重或輕縱，而未依上揭意旨指出具體事由，或
    形式上雖已指出具體事由，然該事由縱使屬實，亦不足以認
    為原判決有何不當或違法者（例如：對不具有調查必要性之
    證據，法院未依聲請調查亦未說明理由，或援用證據不當，
    但除去該證據仍應為同一事實之認定），皆難謂係具體理由
    ，俾與第二審上訴制度旨在請求第二審法院撤銷、變更第一
    審不當或違法之判決，以實現個案救濟之立法目的相契合，
    並節制濫行上訴（最高法院97年度臺上字第 892號判決參照
    ）。是以上訴人之上訴書狀或補提之上訴理由書，雖有敘述
    上訴理由，惟並未具體敘述第一審判決有上述違法、不當情
    形，即與未敘述具體理由無異，其所為上訴，即不符合上訴
    之法定要件。
二、本件原審經審理結果，認為：(一)被告甲○○四次所為，分別
    犯刑法第30條第1項、毒品危害防制條例第4條第 2項之幫助
    販賣第二級毒品罪（一次）；毒品危害防制條例第4條第2項
    之販賣第二級毒品罪（一次）；毒品危害防制條例第11條第
    1 項之持有第一級毒品罪（二次）。(二)被告乙○○二次所為
    ，均係犯毒品危害防制條例第4條第2項之販賣第二級毒品罪
    。被告甲○○、乙○○持有第二級毒品甲基安非他命進而販
    賣，持有之低度行為，為販賣之高度行為所吸收，不另論罪
    。按「犯第4條第1項至第4項、第5條第1項至第4項前段、第
    6條第1項至第4項、第7條第1項至第4項、第8條第1項至第 4
    項、第10條或第11條第1項、第2項之罪，供出毒品來源，因
    而破獲者，得減輕其刑」毒品危害防制條例第17條定有明文
    。又被告甲○○於8月24日警方查獲之際，坦承向周長岡、
    丙○○購買第二級毒品甲基安非他命，並向警方提供真實年
    籍及指認資料，警方循線分別於96年9月13日查獲丙○○，
    於96年10月17日查獲周長岡，是依上開規定，就被告甲○○
    於96年8月24日販賣第二級毒品罪部分，得減輕其刑。又行
    政院於93年1月7日發布「轉讓持有毒品加重其刑之數量標準
    」，該標準第2條第1項第1款規定：「轉讓、持有第一級毒
    品達淨重5公克以上者，加重其刑至二分之一」，查本件被
    告甲○○2次持有之第一級毒品海洛因均逾上開標準，均應
    加重其刑。被告甲○○就幫助販賣第二級毒品罪，按正犯之
    刑減輕其刑。被告甲○○所犯4罪、被告乙○○所犯2罪，時
    間有異，犯意各別，行為互殊，均應予分論併罰。爰審酌被
    告甲○○素行不佳、乙○○素行良好因生活困難而與丙○○
    共同販賣第二級毒品、智識程度，為一己私利而販售具成癮
    性、濫用性、侵害性之第二級毒品以營利，傷害他人身心健
    康，助長社會不良風氣，及所販售之毒品數量、販售所得財
    物，暨被告甲○○、乙○○犯後坦承犯行，就甲○○所犯4
    罪定執行刑為有期徒刑12年、乙○○所犯2罪定執行刑為有
    期徒刑10年。茲原審已就量刑刑度詳為審酌，敘明其理由，
    從形式上觀察，原審並無認定事實錯誤、量刑瑕疵或違背法
    令之情形。
三、上訴人即被告甲○○、乙○○上訴理由分別略以：
（一）被告甲○○部分：
      (1)被告於警詢、偵查、審理中均坦承不諱，請法官審酌被
      告犯罪後態度良好，顯然有悔過之心，又一切配合警、檢
      、院方辦案、偵查及審理，請予以從輕量刑。(2)被告於 8
      月24日為警查獲之際，坦承向周長岡購買第二級毒品，並
      向警方提供真實年籍及指認資料，警方循線於96年10月17
      日查獲周長岡，依毒品危害防制條例第17條規定，應予減
      刑，但地院判決未給予減刑，請鈞院依法給予減刑等語。
（二）被告乙○○部分：
      (1)被告現年56歲，從無前科及不良紀錄，初次犯罪即判處
      有期徒刑10年，量刑顯然過重。(2)被告於偵審中均坦承犯
      行，但原審就被告犯罪後態度，全未加以審酌，科刑亦屬
      過重，盼能將原判決撤銷，並從輕量刑等語。
四、本院查：
（一）被告甲○○部分：
      (1)本件被告甲○○於96年 8月24日警方查獲之際，坦承向
      周長岡、丙○○購買第二級毒品甲基安非他命，並向警方
      提供毒品來源之真實年籍及指認資料（96年度偵字第1966
      2號第13頁），警方循線分別於96年9月13日查獲丙○○，
      於96年10月17日查獲周長岡，是就被告甲○○於96年 8月
      24日販賣第二級毒品罪部分，得減輕其刑，且原審已適用
      毒品危害防制條例第17條予以酌減（詳原審判決書第14頁
      第5、6行）；是被告顯係就原審已詳為調查論斷與說明斟
      酌之事項，再事爭執。另就被告甲○○幫助販賣第二級毒
      品及持有第一級毒品部分，遍查全卷並無被告甲○○供出
      毒品來源查獲之相關資料，併予指明。(2)審酌被告甲○○
      素行、智識程度，為一己私利而販售具成癮性、濫用性、
      侵害性之第二級毒品以營利，傷害他人身心健康，助長社
      會不良風氣，及所販售之毒品數量、販售所得財物，暨被
      告甲○○犯後坦承犯行等一切情狀，予以綜合考量，量處
      被告甲○○有期徒刑8年、4年、1年及6月，定應執行刑有
      期徒刑12年，就刑罰裁量職權之行使，既未逾越法定刑度
      ，亦未濫用自由裁量之權限，刑度亦屬妥適，核無不當或
      違法之情形；被告甲○○上訴並未具體指出原判決之量刑
      有何輕重相差懸殊等裁量權濫用之情形，應認其實質上未
      符合具體之要件。
（二）被告乙○○部分：
      審酌被告乙○○素行、智識程度，為一己私利，與丙○○
      共同販賣具成癮性、濫用性、侵害性之第二級毒品，傷害
      他人身心健康，助長社會不良風氣，及所販售之毒品數量
      、販售所得財物，暨被告乙○○犯後坦承犯行等一切情狀
      ，予以綜合考量，量處被告甲○○有期徒刑7年、7年，定
      應執行刑有期徒刑10年，就刑罰裁量職權之行使，既未逾
      越法定刑度，亦未濫用自由裁量之權限，刑度亦屬妥適，
      核無不當或違法之情形；被告乙○○上訴並未具體指出原
      判決之量刑有何輕重相差懸殊等裁量權濫用之情形，應認
      其實質上未符合具體之要件。
五、綜上，被告甲○○、乙○○上訴理由，或為對於原審已詳為
    調查論斷與說明斟酌之事項，再事爭執，或係對原審刑罰裁
    量職權之正當行使，空泛指陳；不但無據，且未指摘原判決
    關於認定事實、適用法律及量刑等項，有何具體違法或不當
    。揆諸上開說明，顯然置原判決已經明白論斷審酌、說明之
    事項於不顧，意在拖延訴訟，自形式上觀察，核非足以動搖
    原判決之具體理由，依照上揭說明，應認其上訴為不合法律
    上之程式，予以駁回，並不經言詞辯論為之。
五、據上論斷，應依刑事訴訟法第367條前段、第372條，判決如
    主文。
中    華    民    國    98    年    2     月    3     日
                  刑事第十四庭審判長法  官  陳志洋
                                    法  官  謝靜慧
                                    法  官  梁耀鑌
以上正本證明與原本無異。
如不服本判決，應於收受送達後十日內向本院提出上訴書狀，其
未敘述上訴之理由者並得於提起上訴後十日內向本院補提理由書
（均須按他造當事人之人數附繕本）。
                                    書記官  莊淑茹
中    華    民    國    98    年    2     月    4     日


司法院資訊處製作；財團法人民間司法改革基金會備份。
